# 请教各位高手验资复核-关于公司未注册前运营形成的资产出资问题

提问人：JXCY_ZDP 时间：2012-07-16 09:39:21
一公司成立时，未考虑注册问题，开始了一段时间运营，开始了一些业务，老板个人注资了 200 万，以公司名义购置固定资产 150 万元，签订土地合同（出让金 500 万元），公司预付了 50 万元。而后进行了验资注册手续，评估师按照公司的固定资产和土地的价值：
固定资产 200 万元，土地 600 万元，验资后注册资本 800 万元。后来土地款项也未缴付，但办理了土地权证，土地部分也明确是否需要支付剩余款项。 在公司IPO过程中，如何认定初始出资问题，是 200 万元，还是 800 万，应该补多少，如何补缴呢？是否存在实质性障碍呢？请各位高手指点。

回答人：chenyiwei
首先要明确的问题是：这些固定资产、土地使用权都是以公司名义取得的（当然土地使用权还有出让金未缴足的问题），能否再将其评估后作为股东的出资？在此情况下，只能将老板个人初始投入的 200 万元认可为出资。对于欠缴的土地出让金，应由公司负责缴纳。如果由老板代为缴纳，则验资将会难以操作，比较好的做法是老板先对公司以货币增资 450 万元，公司再以该资金缴纳欠缴的土地出让金，这样可以总共认可 650 万元的出资。对于以固定资产评估增值 50 万元、土地评估增值 100 万元形成的资本 150 万元，不予认可，要求股东以现金补足。

提问人：JXCY_ZDP 时间：2012-07-17 13:26:21
回复 chenyiwei 的帖子
您看我理解的对吗？
1 、老板投入 650 万 借：银行存款 650 万 贷：资本公积 450 万+50万+150万 2 、然后补缴土地出让金 借：资本公积 450 万贷：银行存款 450 万 不能再增加或者减少无形资产与固定资产的账面价值了吧？ 请再指教，谢谢

回答人：chenyiwei
固定资产、土地使用权应按实际取得成本而不是评估值入账，虚增价值应当冲回。因为这是以公司的名义购买的。